【裁判字號】    88,易,2163
【裁判日期】    890421
【裁判案由】    傷害
【裁判全文】
臺灣桃園地方法院刑事判決                        八十八年度易字第二一六三號
    公  訴  人  臺灣桃園地方法院檢察署檢察官
    被      告  乙○○
    被      告  甲○○
右列被告因傷害案件，經檢察官提起公訴（八十八年度偵字第一０四七五號)，本院
判決如左：
    主  文
乙○○傷害人之身體，處罰金貳仟元，如易服勞役，以佰元折算壹日。
甲○○部分，公訴不受理。
    事  實
一、乙○○係中華電信股份有限公司員工，於民國八十八年六月二十二日上午十時三
    十分許，至桃園縣龜山鄉陸光二村二○五號修理電話時，與甲○○因爭執敲門聲
    音大小問題發生口角，遂基於傷害犯意動手與甲○○互相推擠扭打，致甲○○當
    場受有右手腕挫傷、右手背擦傷、下腹部挫傷等傷害。
二、案經甲○○訴由桃園縣警察局龜山分局報請臺灣桃園地方法院檢察署檢察官偵查
    起訴。
    理  由
甲、乙○○部分：
一、訊據被告乙○○對於右揭事實坦承不諱，核與被害人甲○○於警訊中指訴情節相
    符，此外，並有被害人甲○○之傷害診斷證明書一紙附卷可稽，事證明確，被告
    右揭犯行足堪認定，應予依法論科。
二、核被告乙○○右揭所為，係犯刑法第二百七十七條第一項之傷害罪。爰審酌被告
    之犯罪動機、目的、手段、被害人所受傷害程度及被告犯罪後之態度等一切情狀
    ，量處如主文所示之刑，同時並諭知罰金易服勞役之折算標準，以資懲儆。
乙、甲○○部分：
一、公訴意旨詳如起訴書所載(如附件)。
二、按告訴乃論之罪，告訴人於第一審辯論終結前得撤回其告訴，又告訴經撤回者，
    應諭知不受理之判決，刑事訴訟法第二百三十八條第一項、第三百零三條第三款
    分別定有明文。
三、查本件告訴人乙○○告訴被告甲○○傷害之案件，檢察官認為被告甲○○係觸犯
    刑法第二百七十七條第一項之傷害罪，依同法第二百八十七條前段之規定，屬須
    告訴乃論之罪，茲據告訴人乙○○於本院判決前，已當庭表明撤回本件告訴，依
    照右揭規定之說明，本件被告甲○○部分，爰不經言詞辯論，逕為諭知不受理之
    判決。
丙、據上論斷，應依刑事訴訟法第二百九十九條第一項前段、第三百零三條第三款、
    第三百零七條，刑法第二百七十七條第一項、第四十二條第二項，罰金罰鍰提高
    標準條例第一條前段、第二條，判決如主文。
本案經檢察官黃智勇到庭執行職務。
中      華      民      國    八十九    年      三      月    二十三    日
                                      臺灣桃園地方法院刑事第一庭
                                          法  官 呂 仲 玉
右正本證明與原本無異。
如不服本判決，應於判決送達後十日內向本院提出上訴狀( 應附繕本 )，上訴於
臺灣高等法院。
                                    書記官   劉文松
中        華        民        國   八十九   年   四   月    二十七    日
刑法第二百七十七條
傷害人之身體或健康者，處三年以下有期徒刑，拘役或一千元以下罰金。


司法院資訊處製作；財團法人民間司法改革基金會備份。
